Inventaris van het archief van het Ministerie van Koloniën, 1814-1849
Nationaal Archief, Den Haag
- STUKKEN BETREFFENDE HET BESTUUR DER KOLONIËN IN HET ALGEMEEN, 1
  - Openbaar verbaalarchief, 1.1
    - Verbalen, 1.1.1
      - Verbalen met bijlagen, sinds 1 april 1818 gehouden door de minister van Koloniën., 1818-1849; 178-1986; 1809 pakken
        - 1839 apr. 20 - 23, 1224
        - 1839 apr. 24 - 29, 1225
        - 1839 apr. 30 - mei 2, 1226
        - 1839 mei 3 - 8, 1227
        - 1839 mei 10 - 15, 1228
        - 1839 mei 16 - 22, 1229
        - 1839 mei 23 - 25, 1230
        - 1839 mei 27 - 31, 1231
        - 1839 juni 1 - 6, 1232
        - 1839 juni 7 - 11, 1233
        - 1839 juni 12 - 15, 1234
        - 1839 juni 17 - 21, 1235
        - 1839 juni 22 - 24, 1236
        - 1839 juni 24 - 26, 1237
        - 1839 juni 27 - juli 4, 1238
        - 1839 juli 5 - 10, 1239
        - 1839 juli 11 - 13, 1240
        - 1839 juli 13 - 16, 1241
        - 1839 juli 18 - 23, 1242
        - 1839 juli 24 - 26, 1243
        - 1839 juli 27 - 31, 1244
        - 1839 aug. 1 - 7, 1245
        - 1839 aug. 8 - 12, 1246
        - 1839 aug. 13 - 16, 1247
        - 1839 aug. 17 - 21, 1248
        - 1839 aug. 22 - 26, 1249
        - 1839 aug. 27 - 31, 1250
        - 1839 sep. 2 - 5, 1251
        - 1839 sep. 6 - 10, 1252
        - 1839 sep. 11 - 15, 1253
        - 1839 sep. 16 - 19, 1254
        - 1839 sep. 20 - 24, 1255
        - 1839 sep. 25 - 30, 1256
        - 1839 okt. 1 - 5, 1257
        - 1839 okt. 7 - 10, 1258
        - 1839 okt. 11 - 16, 1259
        - 1839 okt. 17 - 19, 1260
        - 1839 okt. 21 - 25, 1261
        - 1839 okt. 26 - 31, 1262
        - 1839 nov. 1 - 8, 1263
        - 1839 nov. 9 - 13, 1264
        - 1839 nov. 14 - 18, 1265
        - 1839 nov. 19 - 22, 1266
        - 1839 nov. 23 - 27, 1267
        - 1839 nov. 28 - dec. 3, 1268
        - 1839 dec. 4 - 6, 1269
        - 1839 dec. 7 - 11, 1270
        - 1839 dec. 12 - 16, 1271
        - 1839 dec. 17 - 23, 1272
        - 1839 dec. 24 - 27, 1273
        - 1839 dec. 28 - 31, 1274
        - 1840 jan. 2 - 7, 1275
        - 1840 jan. 7 - 13, 1276
        - 1840 jan. 14 - 17, 1277
        - 1840 jan. 18 - 23, 1278
        - 1840 jan. 24 - 28, 1279
        - 1840 jan. 29 - feb. 3, 1280
        - 1840 feb. 4 - 7, 1281
        - 1840 feb. 8 - 13, 1282
        - 1840 feb. 14 - 18, 1283
        - 1840 feb. 19 - 22, 1284
        - 1840 feb. 24 - 27, 1285
        - 1840 feb. 28 - mrt. 4, 1286
        - 1840 mrt. 5 - 10, 1287
        - 1840 mrt. 11 - 15, 1288
        - 1840 mrt. 16 - 19, 1289
        - 1840 mrt. 20 - 25, 1290
        - 1840 mrt. 26 - 31, 1291
        - 1840 apr. 1 - 5, 1292
        - 1840 apr. 6 - 9, 1293
        - 1840 apr. 10 - 14, 1294
        - 1840 apr. 15 - 18, 1295
        - 1840 apr. 21 - 24, 1296
        - 1840 apr. 25 - 30, 1297
        - 1840 mei 1 - 7, 1298
        - 1840 mei 8 - 12, 1299
        - 1840 mei 13 - 18, 1300
        - 1840 mei 18 - 23, 1301
        - 1840 mei 25, 1302
        - 1840 mei 26 - 31, 1303
        - 1840 juni 1 - 6, 1304
        - 1840 juni 9 - 12, 1305
        - 1840 juni 13 - 18, 1306
        - 1840 juni 19 - 23, 1307
        - 1840 juni 24 - 27, 1308
        - 1840 juni 29 - juli 2, 1309
        - 1840 juli 3 - 7, 1310
        - 1840 juli 8 - 13, 1311
        - 1840 juli 14 - 18, 1312
        - 1840 juli 20 - 23, 1313
        - 1840 juli 24 - 28, 1314
        - 1840 juli 29 - 31, 1315
        - 1840 aug. 1 - 6, 1316
        - 1840 aug. 7 - 12, 1317
        - 1840 aug. 13 - 18, 1318
        - 1840 aug. 19 - 24, 1319
        - 1840 aug. 25 - 31, 1320
        - 1840 sep. 1 - 7, 1321
        - 1840 sep. 8 - 12, 1322
        - 1840 sep. 14 - 18, 1323
        - 1840 sep. 19 - 22, 1324
        - 1840 sep. 23 - 30, 1325
        - 1840 okt. 1 - 6, 1326
        - 1840 okt. 7 - 12, 1327
        - 1840 okt. 13 - 15, 1328
        - 1840 okt. 16 - 22, 1329
        - 1840 okt. 23 - 27, 1330
        - 1840 okt. 28 - 31, 1331
        - 1840 nov. 2 - 5, 1332
        - 1840 nov. 5 - 7, 1333
        - 1840 nov. 9 - 10, 1334
        - 1840 nov. 11 - 16, 1335
        - 1840 nov. 17 - 21, 1336
        - 1840 nov. 21 - 24, 1337
        - 1840 nov. 25 - 30, 1338
        - 1840 dec. 1 - 8, 1339
        - 1840 dec. 8 - 11, 1340
        - 1840 dec. 12 - 17, 1341
        - 1840 dec. 18 - 22, 1342
        - 1840 dec. 23 - 31, 1343
        - 1841 jan. 2 - 7, 1344
        - 1841 jan. 8 - 12, 1345
        - 1841 jan. 13 - 16, 1346
        - 1841 jan. 16 - 20, 1347
        - 1841 jan. 21 - 25, 1348
        - 1841 jan. 26 - 30, 1349
        - 1841 feb. 1 - 6, 1350
        - 1841 feb. 8 - 12, 1351
        - 1841 feb. 13 - 17, 1352
        - 1841 feb. 18 - 23, 1353
        - 1841 feb. 24 - 27, 1354
        - 1841 mrt. 1 - 4, 1355
        - 1841 mrt. 4 - 8, 1356
        - 1841 mrt. 9 - 11, 1357
        - 1841 mrt. 12 - 17, 1358
        - 1841 mrt. 18 - 22, 1359
        - 1841 mrt. 23 - 27, 1360
        - 1841 mrt. 27 - 31, 1361
        - 1841 apr. 1 - 7, 1362
        - 1841 apr. 8 - 13, 1363
        - 1841 apr. 14 - 21, 1364
        - 1841 apr. 22 - 26, 1365
        - 1841 apr. 27 - 30, 1366
        - 1841 mei 1 - 6, 1367
        - 1841 mei 7 - 12, 1368
        - 1841 mei 13 - 18, 1369
        - 1841 mei 19 - 25, 1370
        - 1841 mei 26 - 31, 1371
        - 1841 juni 1 - 6, 1372
        - 1841 juni 7 - 12, 1373
        - 1841 juni 14 - 16, 1374
        - 1841 juni 17 - 22, 1375
        - 1841 juni 23 - 28, 1376
        - 1841 juni 29 - juli 2, 1377
        - 1841 juli 3 - 7, 1378
        - 1841 juli 8 - 10, 1379
        - 1841 juli 12 - 15, 1380
        - 1841 juli 16 - 20, 1381
        - 1841 juli 20 - 22, 1382
        - 1841 juli 23 - 28, 1383
        - 1841 juli 29 - aug. 3, 1384
        - 1841 aug. 4 - 9, 1385
        - 1841 aug. 10 - 14, 1386
        - 1841 aug. 16 - 21, 1387
        - 1841 aug. 23 - 27, 1388
        - 1841 aug. 27 - 31, 1389
        - 1841 sep. 1 - 6, 1390
        - 1841 sep. 7 - 10, 1391
        - 1841 sep. 11 - 17, 1392
        - 1841 sep. 18 - 23, 1393
        - 1841 sep. 24 - 27, 1394
        - 1841 sep. 28 - 30, 1395
        - 1841 okt. 1 - 5, 1396
        - 1841 okt. 6 - 9, 1397
        - 1841 okt. 11 - 15, 1398
        - 1841 okt. 16 - 20, 1399
        - 1841 okt. 21 - 23, 1400
        - 1841 okt. 25 - 28, 1401
        - 1841 okt. 29 - nov. 1, 1402
        - 1841 nov. 1 - 5, 1403
        - 1841 nov. 6 - 11, 1404
        - 1841 nov. 12 - 17, 1405
        - VOC-munten [afgescheiden uit inv.nr. 1405], 1405A
        - 1841 nov. 17 - 20, 1406
        - 1841 nov. 22 - 25, 1407
        - 1841 nov. 26 - 30, 1408
        - 1841 dec. 1 - 3, 1409
        - 1841 dec. 4 - 7, 1410
        - 1841 dec. 8 - 11, 1411
        - 1841 dec. 13 - 18, 1412
        - 1841 dec. 18 - 22, 1413
        - 1841 dec. 23 - 27, 1414
        - 1841 dec. 28 - 31, 1415
        - 1842 jan. 1 - 8, 1416
        - 1842 jan. 10 - 14, 1417
        - 1842 jan. 15 - 19, 1418
        - 1842 jan. 20 - 26, 1419
        - 1842 jan. 27 - 31, 1420
        - 1842 feb. 1 - 9, 1421
        - 1842 feb. 10 - 15, 1422
        - 1842 feb. 17 - 23, 1423
        - 1842 feb. 24 - 28, 1424
        - 1842 mrt. 1 - 4, 1425
        - 1842 mrt. 5 - 10, 1426
        - 1842 mrt. 11 - 15, 1427
        - 1842 mrt. 16 - 21, 1428
        - 1842 mrt. 22 - 25, 1429
        - 1842 mrt. 26 - 31, 1430
        - 1842 apr. 1 - 5, 1431
        - 1842 apr. 6 - 8, 1432
        - 1842 apr. 8, bijlagen, 1433
        - 1842 apr. 9 - 12, 1434
        - 1842 apr. 13 - 16, 1435
        - 1842 apr. 18 - 20, 1436
        - 1842 apr. 21 - 25, 1437
        - 1842 apr. 26 - 30, 1438
        - 1842 mei 2 - 7, 1439
        - 1842 mei 7 - 10, 1440
        - 1842 mei 10 - 14, 1441
        - 1842 mei 16 - 21, 1442
        - 1842 mei 23 - 26, 1443
        - 1842 mei 27 - 31, 1444
        - 1842 juni 1 - 8, 1445
        - 1842 juni 9 - 14, 1446
        - 1842 juni 15 - 22, 1447
        - 1842 juni 22 - 24, 1448
        - 1842 juni 25 - 30, 1449
        - 1842 juli 1 - 5, 1450
        - 1842 juli 6 - 11, 1451
        - 1842 juli 12 - 16, 1452
        - 1842 juli 16 - 22, 1453
        - 1842 juli 23 - 26, 1454
        - 1842 juli 27 - 30, 1455
        - 1842 aug. 1 - 6, 1456
        - 1842 aug. 6 - 11, 1457
        - 1842 aug. 12 - 17, 1458
        - 1842 aug. 18 - 25, 1459
        - 1842 aug. 26 - 31, 1460
        - 1842 sep. 1 - 8, 1461
        - 1842 sep. 9 - 15, 1462
        - 1842 sep. 16 - 19, 1463
        - 1842 sep. 20 - 24, 1464
        - 1842 sep. 26 - 30, 1465
        - 1842 okt. 1 - 7, 1466
        - 1842 okt. 8 - 14, 1467
        - 1842 okt. 15 - 21, 1468
        - 1842 okt. 22 - 25, 1469
        - 1842 okt. 26 - 31, 1470
        - 1842 nov. 1 - 8, 1471
        - 1842 nov. 9 - 11, 1472
        - 1842 nov. 12 - 18, 1473
        - 1842 nov. 19 - 24, 1474
        - 1842 nov. 25 - 28, 1475
        - 1842 nov. 28 - 30, 1476
        - 1842 dec. 1 - 3, 1477
        - 1842 dec. 3, 1478
        - 1842 dec. 5 - 10, 1479
        - 1842 dec. 12 - 16, 1480
        - 1842 dec. 17 - 22, 1481
        - 1842 dec. 24 - 26, 1482
        - 1842 dec. 27 - 31, 1483
        - 1843 jan. 2 - 7, 1484
        - 1843 jan. 9 - 13, 1485
        - 1843 jan. 14 - 20, 1486
        - 1843 jan. 21 - 25, 1487
        - 1843 jan. 26 - 31, 1488
        - 1843 feb. 1 - 8, 1489
        - 1843 feb. 9 - 16, 1490
        - 1843 feb. 17 - 20, 1491
        - 1843 feb. 21 - 28, 1492
        - 1843 mrt. 1 - 4, 1493
        - 1843 mrt. 6 - 10, 1494
        - 1843 mrt. 11 - 16, 1495
        - 1843 mrt. 17 - 24, 1496
        - 1843 mrt. 25 - 30, 1497
        - 1843 mrt. 31 - apr. 4, 1498
        - 1843 apr. 5 - 10, 1499
        - 1843 apr. 10 - 13, 1500
        - 1843 apr. 14 - 18, 1501
        - 1843 apr. 19 - 24, 1502
        - 1843 apr. 25 - 29, 1503
        - 1843 mei 1 - 5, 1504
        - 1843 mei 6 - 11, 1505
        - 1843 mei 12 - 17, 1506
        - 1843 mei 17 - 22, 1507
        - 1843 mei 23 - 31, 1508
        - 1843 juni 1 - 8, 1509
        - 1843 juni 9 - 14, 1510
        - 1843 juni 15 - 20, 1511
        - 1843 juni 21 - 26, 1512
        - 1843 juni 27 - 30, 1513
        - 1843 juli 1 - 6, 1514
        - 1843 juli 7 - 13, 1515
        - 1843 juli 14 - 19, 1516
        - 1843 juli 20 - 25, 1517
        - 1843 juli 26 - 31, 1518
        - 1843 aug. 1 - 7, 1519
        - 1843 aug. 8 - 11, 1520
        - 1843 aug. 11 - 14, 1521
        - 1843 aug. 15 - 19, 1522
        - 1843 aug. 21 - 26, 1523
        - 1843 aug. 28 - 31, 1524
        - 1843 sep. 1 - 7, 1525
        - 1843 sep. 8 - 12, 1526
        - 1843 sep. 13 - 19, 1527
        - 1843 sep. 20, 1528
        - 1843 sep. 21 - 27, 1529
        - 1843 sep. 28 - 30, 1530
        - 1843 okt. 2 - 6, 1531
        - 1843 okt. 7 - 12, 1532
        - 1843 okt. 13 - 17, 1533
        - 1843 okt. 18 - 24, 1534
        - 1843 okt. 25 - 31, 1535
        - 1843 nov. 1 - 6, 1536
        - 1843 nov. 7 - 11, 1537
        - 1843 nov. 12 - 18, 1538
        - 1843 nov. 20 - 24, 1539
        - 1843 nov. 25 - 30, 1540
        - 1843 dec. 1 - 5, 1541
        - 1843 dec. 6 - 12, 1542
        - 1843 dec. 13 - 16, 1543
        - 1843 dec. 18 - 23, 1544
        - 1843 dec. 25 - 30, 1545
        - 1844 jan. 1 - 6, 1546
        - 1844 jan. 7 - 12, 1547
        - 1844 jan. 13 - 17, 1548
        - 1844 jan. 18 - 23, 1549
        - 1844 jan. 24 - 31, 1550
        - 1844 feb. 1 - 6, 1551
        - 1844 feb. 7 - 10, 1552
        - 1844 feb. 11 - 16, 1553
        - 1844 feb. 17 - 23, 1554
        - 1844 feb. 24 - 29, 1555
        - 1844 mrt. 1 - 7, 1556
        - 1844 mrt. 8 - 12, 1557
        - 1844 mrt. 13 - 19, 1558
        - 1844 mrt. 20, 1559
        - 1844 mrt. 20 - 25, 1560
        - 1844 mrt. 26 - 30, 1561
        - 1844 apr. 1 - 5, 1562
        - 1844 apr. 6 - 12, 1563
        - 1844 apr. 13 - 18, 1564
        - 1844 apr. 19 - 25, 1565
        - 1844 apr. 26 - mei 2, 1566
        - 1844 mei 3 - 7, 1567
        - 1844 mei 8 - 17, 1568
        - 1844 mei 18 - 23, 1569
        - 1844 mei 24 - 31, 1570
        - 1844 juni 1 - 5, 1571
        - 1844 juni 6 - 10, 1572
        - 1844 juni 11 - 18, 1573
        - 1844 juni 19 - 22, 1574
        - 1844 juni 24 - juli 2, 1575
        - 1844 juli 3 - 6, 1576
        - 1844 juli 8 - 11, 1577
        - 1844 juli 12 - 16, 1578
        - 1844 juli 17 - 20, 1579
        - 1844 juli 22 - 24, 1580
        - 1844 juli 25 - 31, 1581
        - 1844 aug. 1 - 3, 1582
        - 1844 aug. 5 - 7, 1583
        - 1844 aug. 8 - 13, 1584
        - 1844 aug. 14 - 19, 1585
        - 1844 aug. 20 - 24, 1586
        - 1844 aug. 26 - 31, 1587
        - 1844 sep. 2 - 10, 1588
        - 1844 sep. 11 - 16, 1589
        - 1844 sep. 17 - 19, 1590
        - 1844 sep. 20 - 26, 1591
        - 1844 sep. 27 - 30, 1592
        - 1844 okt. 1 - 5, 1593
        - 1844 okt. 7 - 9, 1594
        - 1844 okt. 10 - 12, 1595
        - 1844 okt. 14 - 18, 1596
        - 1844 okt. 19 - 24, 1597
        - 1844 okt. 25 - 31, 1598
        - 1844 nov. 1 - 8, 1599
        - 1844 nov. 9 - 13, 1600
        - 1844 nov. 14 - 20, 1601
        - 1844 nov. 21 - 25, 1602
        - 1844 nov. 26 - 30, 1603
        - 1844 dec. 2 - 7, 1604
        - 1844 dec. 9 - 13, 1605
        - 1844 dec. 13 - 19, 1606
        - 1844 dec. 20 - 28, 1607
        - 1844 dec. 28 - 31, 1608
        - 1845 jan. 2 - 8, 1609
        - 1845 jan. 9 - 14, 1610
        - 1845 jan. 15 - 18, 1611
        - 1845 jan. 20 - 27, 1612
        - 1845 jan. 28 - 31, 1613
        - 1845 feb. 1 - 6, 1614
        - 1845 feb. 7 - 8, 1615
        - 1845 feb. 10 - 15, 1616
        - 1845 feb. 17 - 19, 1617
        - 1845 feb. 20 - 25, 1618
        - 1845 feb. 26 - 28, 1619
        - 1845 mrt. 1 - 7, 1620
        - 1845 mrt. 8 - 13, 1621
        - 1845 mrt. 14 - 20, 1622
        - 1845 mrt. 21 - 26, 1623
        - 1845 mrt. 27 - 31, 1624
        - 1845 apr. 1 - 3, 1625
        - 1845 apr. 4 - 10, 1626
        - 1845 apr. 11 - 17, 1627
        - 1845 apr. 18 - 22, 1628
        - 1845 apr. 23 - 25, 1629
        - 1845 apr. 26 - 30, 1630
        - 1845 mei 1 - 7, 1631
        - 1845 mei 8 - 13, 1632
        - 1845 mei 14 - 16, 1633
        - 1845 mei 17 - 24, 1634
        - 1845 mei 24 - 31, 1635
        - 1845 juni 2 - 9, 1636
        - 1845 juni 10 - 14, 1637
        - 1845 juni 16 - 18, 1638
        - 1845 juni 19 - 25, 1639
        - 1845 juni 26 - 30, 1640
        - 1845 juli 1 - 7, 1641
        - 1845 juli 8 - 12, 1642
        - 1845 juli 14 - 15, 1643
        - 1845 juli 16 - 19, 1644
        - 1845 juli 20 - 24, 1645
        - 1845 juli 25 - 31, 1646
        - 1845 aug. 1 - 4, 1647
        - 1845 aug. 5 - 11, 1648
        - 1845 aug. 12 - 15, 1649
        - 1845 aug. 16 - 21, 1650
        - 1845 aug. 22 - 25, 1651
        - 1845 aug. 26 - 31, 1652
        - 1845 sep. 1 - 8, 1653
        - 1845 sep. 9 - 15, 1654
        - 1845 sep. 16 - 18, 1655
        - 1845 sep. 19 - 22, 1656
        - 1845 sep. 23 - 25, 1657
        - 1845 sep. 26 - 30, 1658
        - 1845 okt. 1 - 2, 1659
        - 1845 okt. 3 - 6, 1660
        - 1845 okt. 7 - 10, 1661
        - 1845 okt. 11 - 14, 1662
        - 1845 okt. 15 - 16, 1663
        - 1845 okt. 17 - 21, 1664
        - 1845 okt. 22 - 25, 1665
        - 1845 okt. 27 - 31, 1666
        - 1845 nov. 1 - 5, 1667
        - 1845 nov. 6 - 10, 1668
        - 1845 nov. 11 - 14, 1669
        - 1845 nov. 15 - 21, 1670
        - 1845 nov. 22 - 25, 1671
        - 1845 nov. 26 - 29, 1672
        - 1845 dec. 1 - 4, 1673
        - 1845 dec. 5 - 10, 1674
        - 1845 dec. 11 - 16, 1675
        - 1845 dec. 17 - 18, 1676
        - 1845 dec. 19 - 22, 1677
        - 1845 dec. 23 - 26, 1678
        - 1845 dec. 27 - 31, 1679
        - 1846 jan. 2 - 6, 1680
        - 1846 jan. 7 - 10, 1681
        - 1846 jan. 11 - 15, 1682
        - 1846 jan. 16 - 20, 1683
        - 1846 jan. 21 - 26, 1684
        - 1846 jan. 27 - 31, 1685
        - 1846 feb. 2 - 6, 1686
        - 1846 feb. 7 - 11, 1687
        - 1846 feb. 12 - 18, 1688
        - 1846 feb. 19 - 23, 1689
        - 1846 feb. 24 - 28, 1690
        - 1846 mrt. 2 - 5, 1691
        - 1846 mrt. 6 - 10, 1692
        - 1846 mrt. 11 - 16, 1693
        - 1846 mrt. 17 - 19, 1694
        - 1846 mrt. 20 - 24, 1695
        - 1846 mrt. 25 - 31, 1696
        - 1846 apr. 1 - 4, 1697
        - 1846 apr. 6 - 9, 1698
        - 1846 apr. 10 - 15, 1699
        - 1846 apr. 16 - 21, 1700
        - 1846 apr. 22 - 24, 1701
        - 1846 apr. 25 - 30, 1702
        - 1846 mei 1 - 6, 1703
        - 1846 mei 7 - 11, 1704
        - 1846 mei 12, 1705
        - 12 mei 1846, bijlagen, 1706
        - 12 mei 1846, bijlagen, 1707
        - 1846 mei 13 - 16, 1708
        - 1846 mei 18 - 20, 1709
        - 1846 mei 22 - 25, 1710
        - 1846 mei 26 - 30, 1711
        - 1846 juni 1 - 6, 1712
        - 1846 juni 8 - 12, 1713
        - 1846 juni 13 - 18, 1714
        - 1846 juni 19 - 24, 1715
        - 1846 juni 25 - 30, 1716
        - 1846 juli 1 - 4, 1717
        - 1846 juli 4 - 7, 1718
        - 1846 juli 8 - 13, 1719
        - 1846 juli 14 - 16, 1720
        - 1846 juli 17 - 21, 1721
        - 1846 juli 22 - 25, 1722
        - 1846 juli 27 - 31, 1723
        - 1846 aug. 1 - 6, 1724
        - 1846 aug. 7 - 10, 1725
        - 1846 aug. 11 - 17, 1726
        - 1846 aug. 18 - 21, 1727
        - 1846 aug. 22 - 26, 1728
        - 1846 aug. 27 - 31, 1729
        - 1846 sep. 1 - 5, 1730
        - 1846 sep. 7 - 10, 1731
        - 1846 sep. 11 - 17, 1732
        - 1846 sep. 18 - 21, 1733
        - 1846 sep. 22 - 24, 1734
        - 1846 sep. 25 - 26, 1735
        - 1846 sep. 26 - 30, 1736
        - 1846 okt. 1 - 5, 1737
        - 1846 okt. 6 - 8, 1738
        - 1846 okt. 9 - 12, 1739
        - 1846 okt. 13 - 17, 1740
        - 1846 okt. 19 - 22, 1741
        - 1846 okt. 23 - 27, 1742
        - 1846 okt. 28 - 31, 1743
        - 1846 nov. 2 - 6, 1744
        - 1846 nov. 7 - 10, 1745
        - 1846 nov. 11 - 13, 1746
        - 1846 nov. 14 - 19, 1747
        - 1846 nov. 20 - 25, 1748
        - 1846 nov. 26 - dec. 2, 1749
        - 1846 dec. 3 - 9, 1750
        - 1846 dec. 10 - 14, 1751
        - 1846 dec. 15 - 19, 1752
        - 1846 dec. 21 - 28, 1753
        - 1846 dec. 29 - 31, 1754
        - 1847 jan. 2 - 7, 1755
        - 1847 jan. 8 - 13, 1756
        - 1847 jan. 14 - 16, 1757
        - 1847 jan. 18 - 22, 1758
        - 1847 jan. 23 - 26, 1759
        - 1847 jan. 27 - 30, 1760
        - 1847 feb. 1 - 2, 1761
        - 1847 feb. 3 - 6, 1762
        - 1847 feb. 8 - 11, 1763
        - 1847 feb. 12 - 16, 1764
        - 1847 feb. 17 - 20, 1765
        - 1847 feb. 22 - 25, 1766
        - 1847 feb. 26 - mrt. 3, 1767
        - 1847 mrt. 4 - 9, 1768
        - 1847 mrt. 10 - 16, 1769
        - 1847 mrt. 17 - 18, 1770
        - 1847 mrt. 19 - 22, 1771
        - 1847 mrt. 23 - 26, 1772
        - 1847 mrt. 27 - 31, 1773
        - 1847 apr. 1 - 6, 1774
        - 1847 apr. 7 - 12, 1775
        - 1847 apr. 13 - 16, 1776
        - 1847 apr. 17 - 20, 1777
        - 1847 apr. 21 - 26, 1778
        - 1847 apr. 27 - 30, 1779
        - 1847 mei 1 - 4, 1780
        - 1847 mei 5 - 8, 1781
        - 1847 mei 10 - 14, 1782
        - 1847 mei 15 - 19, 1783
        - 1847 mei 20 - 24, 1784
        - 1847 mei 25 - 31, 1785
        - 1847 juni 1 - 4, 1786
        - 1847 juni 5 - 11, 1787
        - 1847 juni 12 - 16, 1788
        - 1847 juni 17 - 21, 1789
        - 1847 juni 22 - 26, 1790
        - 1847 juni 26 - 30, 1791
        - 1847 juli 1 - 8, 1792
        - 1847 juli 9 - 13, 1793
        - 1847 juli 14 - 19, 1794
        - 1847 juli 19 - 23, 1795
        - 1847 juli 24 - 28, 1796
        - 1847 juli 29 - 31, 1797
        - 1847 aug. 2 - 5, 1798
        - 1847 aug. 6 - 10, 1799
        - 1847 aug. 11 - 16, 1800
        - 1847 aug. 17 - 19, 1801
        - 1847 aug. 20 - 24, 1802
        - 1847 aug. 25 - 31, 1803
        - 1847 sep. 1 - 7, 1804
        - 1847 sep. 8 - 14, 1805
        - 1847 sep. 15 - 21, 1806
        - 1847 sep. 22 - 25, 1807
        - 1847 sep. 27 - 30, 1808
        - 1847 okt. 1 - 5, 1809
        - 1847 okt. 6 - 11, 1810
        - 1847 okt. 12 - 14, 1811
        - 1847 okt. 15 - 18, 1812
        - 1847 okt. 19 - 21, 1813
        - 1847 okt. 22 - 25, 1814
        - 1847 okt. 26 - 30, 1815
        - 1847 nov. 1 - 4, 1816
        - 1847 nov. 5 - 10, 1817
        - 1847 nov. 11 - 13, 1818
        - 1847 nov. 15 - 17, 1819
        - 1847 nov. 18 - 22, 1820
        - 1847 nov. 23 - 26, 1821
        - 1847 nov. 27 - dec. 1, 1822
        - 1847 dec. 2 - 7, 1823
        - 1847 dec. 8 - 11, 1824
        - 1847 dec. 13 - 15, 1825
        - 1847 dec. 15 - 18, 1826
        - 1847 dec. 20 - 23, 1827
        - 1847 dec. 24 - 28, 1828
        - 1847 dec. 28 - 31, 1829
        - 1848 jan. 1 - 10, 1830
        - 1848 jan. 11 - 15, 1831
        - 1848 jan. 15 - 20, 1832
        - 1848 jan. 21 - 25, 1833
        - 1848 jan. 26 - 31, 1834
        - 1848 feb. 1 - 5, 1835
        - 1848 feb. 5 - 11, 1836
        - 1848 feb. 12 - 15, 1837
        - 1848 feb. 16 - 18, 1838
        - 1848 feb. 19 - 23, 1839
        - 1848 feb. 24 - 29, 1840
        - 1848 mrt. 1 - 3, 1841
        - 1848 mrt. 4 - 9, 1842
        - 1848 mrt. 10 - 14, 1843
        - 1848 mrt. 15 - 17, 1844
        - 1848 mrt. 18 - 22, 1845
        - 1848 mrt. 23 - 25, 1846
        - 1848 mrt. 25 - 31, 1847
        - 1848 apr. 1 - 6, 1848
        - 1848 apr. 7 - 13, 1849
        - 1848 apr. 14 - 17, 1850
        - 1848 apr. 18 - 22, 1851
        - 1848 apr. 24 - 29, 1852
        - 1848 mei 1 - 5, 1853
        - 1848 mei 8 - 12, 1854
        - 1848 mei 13 - 17, 1855
        - 1848 mei 18 - 22, 1856
        - 1848 mei 23 - 25, 1857
        - 1848 mei 26 - 31, 1858
        - 1848 juni 2 - 5, 1859
        - 1848 juni 7 - 10, 1860
        - 1848 juni 12 - 16, 1861
        - 1848 juni 17 - 21, 1862
        - 1848 juni 22 - 26, 1863
        - 1848 juni 27 - 30, 1864
        - 1848 juli 1 - 5, 1865
        - 1848 juli 6 - 7, 1866
        - 1848 juli 8 - 11, 1867
        - 1848 juli 12 - 17, 1868
        - 1848 juli 18 - 20, 1869
        - 1848 juli 21 - 24, 1870
        - 1848 juli 25 - 26, 1871
        - 1848 juli 27 - 31, 1872
        - 1848 aug. 1 - 5, 1873
        - 1848 aug. 5 - 10, 1874
        - 1848 aug. 11 - 15, 1875
        - 1848 aug. 16 - 22, 1876
        - 1848 aug. 23 - 28, 1877
        - 1848 aug. 29 - 31, 1878
        - 1848 sep. 1 - 7, 1879
        - 1848 sep. 8 - 13, 1880
        - 1848 sep. 14 - 16, 1881
        - 1848 sep. 18 - 21, 1882
        - 1848 sep. 22 - 25, 1883
        - 1848 sep. 27 - 30, 1884
        - 1848 okt. 2 - 6, 1885
        - 1848 okt. 6 - 11, 1886
        - 1848 okt. 12 - 13, 1887
        - 1848 okt. 14 - 17, 1888
        - 1848 okt. 17 - 21, 1889
        - 1848 okt. 23 - 26, 1890
        - 1848 okt. 27 - 31, 1891
        - 1848 nov. 1 - 6, 1892
        - 1848 nov. 7 - 10, 1893
        - 1848 nov. 11 - 15, 1894
        - 1848 nov. 16 - 20, 1895
        - 1848 nov. 21 - 24, 1896
        - 1848 nov. 25 - 30, 1897
        - 1848 dec. 1 - 5, 1898
        - 1848 dec. 6 - 11, 1899
        - 1848 dec. 12 - 18, 1900
        - 1848 dec. 19 - 22, 1901
        - 1848 dec. 22 - 25, 1902
        - 1848 dec. 26 - 31, 1903
        - 1849 jan. 2 - 8, 1904
        - 1849 jan. 9 - 12, 1905
        - 1849 jan. 13 - 17, 1906
        - 1849 jan. 18 - 20, 1907
        - 1849 jan. 22 - 25, 1908
        - 1849 jan. 26 - 31, 1909
        - 1849 feb. 1 - 6, 1910
        - 1849 feb. 7 - 10, 1911
        - 1849 feb. 12 - 16, 1912
        - 1849 feb. 17 - 20, 1913
        - 1849 feb. 21 - 23, 1914
        - 1849 feb. 24 - 28, 1915
        - 1849 mrt. 1 - 5, 1916
        - 1849 mrt. 6 - 10, 1917
        - 1849 mrt. 12 - 15, 1918
        - 1849 mrt. 16 - 21, 1919
        - 1849 mrt. 22 - 26, 1920
        - 1849 mrt. 27 - 31, 1921
        - 1849 apr. 2 - 5, 1922
        - 1849 apr. 6 - 10, 1923
        - 1849 apr. 11 - 13, 1924
        - 1849 apr. 14 - 18, 1925
        - 1849 apr. 19 - 23, 1926
        - 1849 apr. 24 - 25, 1927
        - 1849 apr. 26 - 30, 1928